【裁判字號】    99,抗,37
【裁判日期】    990209
【裁判案由】    本票裁定
【裁判全文】
臺灣臺中地方法院民事裁定                99年度抗字第37號
抗  告  人  乙○○法號釋明燈.
相  對  人  甲○○
上列抗告人與相對人間因聲請本票裁定事件，抗告人對於民國99
年1月12日本院民事庭司法事務官所為99年度司票字第161號裁定
提起抗告，本院合議庭裁定如下：
    主    文
抗告駁回。
抗告程序費用新台幣壹仟元由抗告人負擔。
    理    由
一、按執票人向本票發票人行使追索權時，得聲請法院裁定後強
    制執行，票據法第123條定有明文。又本票執票人，依票據
    法第123條規定，聲請法院裁定許可對發票人強制執行，係
    屬非訟事件，此項聲請之裁定及抗告法院之裁定，僅依非訟
    事件程序，以審查強制執行許可與否，並無確定實體上法律
    關係存否之效力，法院僅就本票形式上之要件是否具備予以
    審查，即為已足，至於當事人間實體上之爭執，應循訴訟程
    序以資解決，要非非訟裁定法院所得審酌，最高法院分別著
    有56年台抗字第714號及57年台抗字第76號判例可資參照。
二、本件相對人主張其執有抗告人各於民國98年6月29日及同年9
    月27日所簽發如原裁定附表所示之本票2紙，並免除作成拒
    絕證書，詎屆期提示未獲付款，爰依票據法第123條聲請裁
    定許可強制執行等情，已據相對人提出本票2紙為證。而原
    裁定就該2紙本票之形式要件為審查後，認為其應記載事項
    均已具備，因而予以准許，即無不合。
三、抗告意旨雖謂：抗告人於98年5月間向相對人購買舍利子一
    批，言明貨源必須有來源證明及證書1份，總售價新台幣（
    下同）184萬元，由抗告人（自在經舍）付現金36萬元，另
    開立如原裁定附表所示之本票2紙交付相對人。詎料相對人
    收到款項後避不見面，並遷移他處無從聯絡，經查覺有異，
    且據有關人員鑑定竟然是假貨，相對人企圖矇騙抗告人，並
    利用法律之漏洞來行使詐欺逼債之行為。抗告人身為佛門不
    願興訟，故未提出刑事告訴，惟為維護正義特於法定期限內
    提出抗告，並請求法院裁定相對人限期起訴等語。惟查，抗
    告人主張之情節，縱使屬實，亦僅係實體上之爭執，依前開
    說明，應由抗告人另行提起訴訟，以資解決，本件非訟程序
    不得加以審究，故仍應為准許強制執行之裁定。再者，抗告
    人請求法院裁定相對人限期起訴，亦於法無據。是抗告人之
    抗告為無理由，應予駁回。
四、對於非訟事件，依法應由關係人負擔費用者，法院裁定命關
    係人負擔時，應一併確定其數額，為非訟事件法第24條第1
    項所明定，而本件抗告程序費用額，審核卷附證物後確定為
    如主文第2項所示金額。
五、據上論結，本件抗告為無理由，依非訟事件法第46條、第21
    條第2項、第24條第1項、民事訴訟法第495條之1第1項、第
    449條第1項、第78條，裁定如主文。
中    華    民    國    99    年    2     月    9     日
                  民事第三庭    審判長法  官  許秀芬
                                      法  官  林金灶
                                      法  官  林慧貞
上為正本係照原本作成。
本裁定不得再抗告。
中    華    民    國    99    年    2     月    9     日
                                      書記官

司法院資訊處製作；財團法人民間司法改革基金會備份。
